臺灣基隆地方法院民事判決　　　　　　　　96年度訴字第77號
原　　　告　千翔公寓大廈管理維護股份有限公司
　　　　　　　　　　　　樓
法定代理人　丙○○
訴訟代理人　乙○○
被　　　告　甲○○
上列當事人間請求損害賠償事件，本院於96年3月22日言詞辯論
終結，判決如下：
    主  文
原告之訴駁回。
訴訟費用新臺幣伍仟玖佰伍拾元由原告負擔。
    事  實
一、原告起訴主張下情，並聲明：（1）被告應給付原告新臺幣
    （下同）547,367元，及自本訴狀繕本送達之翌日起至清償
    日止，按年息5％計算之利息。（2）原告願供擔保，請准宣
    告假執行。
   （一）緣被告原任職於原告公司，後由原告派駐至日月光社
         區擔任總幹事，因其所經手之財務等工作遭日月光社
         區管理委員會（下稱日月光管委會）指摘交接不清，
         致原告之服務費547,367元遭日月光管委會主張因被告
         上揭行為受有損失而予以扣抵。雖經原告對日月光管
         委會另行提起民事訴訟，請求如數給付上揭服務費，
         惟案經臺灣士林地方法院第一審及臺灣高等法院第二
         審均依民法第548條1項規定，判決日月光管委會毋庸
         給付原告上揭服務費在案。
   （二）按「因故意或過失，不法侵害他人之權利者，負損害
         賠償責任」、「僱用人賠償損害時，對於為侵權行為
         之受僱人，有求償權。」，民法第184條第1項及第188
         條第3項分別定有明文。今被告經手財務等工作交接不
         清，致日月光管委會主張權益受損，將應給付原告之
         服務費547,367元予以抵銷賠償其損失，原告遂依民法
         第188 條第3項之規定向被告行使內部求償權，請求被
         告如數給付。
二、被告則以下情置辯，並聲明：駁回原告之訴。
   （一）被告係在民國90年8月20日至原告公司任職，系爭財務
         報表皆由行政助理製作，並非被告業務範圍，且被告
         任職期間收受管理費後，旋即於隔日交出，從未發生
         有金額上之問題，且原告與管委會間之財務糾紛係在
         被告就職前已發生。
   （二）被告於91年1月20日離職，當時應該有與訴外人即副總
         幹事施世明辦理交接，且交接管委會之委員皆在場，
         又若被告當初交接不清，原告怎可能讓被告順利離職
         。復觀原告所提出之交接名冊上另有其他人留任，被
         告不應負此責任。
   （三）原告於91年1月11日發函與管委會，表示原告並沒有表
         現不良，經糾正無效之事實，此代表原告於91年1月11
         日前並無表現不當之情事發生，是以被告並沒有不當
         情事發生。
三、按「因故意或過失，不法侵害他人之權利者，負損害賠償責
    任」、「僱用人賠償損害時，對於為侵權行為之受僱人，有
    求償權。」，民法第184條第1項及第188條第3項分別定有明
    文。經查原告主張被告原任職於原告公司，後由原告派駐至
    日月光社區擔任總幹事，被告嗣後離職，惟因日月光管委會
    認原告未交接清楚，致原告服務費547,367元遭該管委會主
    張因被告之上揭行為受有損失而予以扣抵，爰依前揭規定，
    向被告行使內部求償權，請求被告如數返還上開款項等語，
    惟查原告前向日月光管委會請求給付服務費事件，業經臺灣
    士林地方法院91年度訴字第1000號判決、及臺灣高等法院93
    年度上易字第1062號判決原告敗訴確定，其判決理由係以原
    告未能依民法第548條第1項規定，於委任關系終止後，盡其
    報告顛末之義務故不得請求報酬，且附帶說明，日月光管委
    會並無行使損害賠償請求權之義務，日月光管委會不於該件
    訴訟中主張損害賠償請求權，要無不可等情，此有上開2件
    判決書影本附卷可稽，足見原告服務費547,367元並非遭該
    管委會主張因被告之上揭行為受有損失而予以扣抵，而係因
    原告在委任關係終止後，未先盡其報告顛末之義務，故不得
    請求報酬，日月光管委會並未向原告行使侵權行為損害賠償
    請求權，原告並未賠償日月光管委會任何損害，則原告依據
    民法第188條第3項之規定，向被告行使內部求償權，即屬無
    據，應予駁回。至於原告假執行之聲請，因訴之駁回而失所
    依附，自應併予駁回。
四、本件事證已臻明確，兩造其餘主張、陳述及所提證據，經審
    酌與本院前揭判斷不生影響，毋庸再予以審酌，併此敘明。
五、據上論結，本件原告之訴為無理由，依民事訴訟法第78條，
    判決如主文。
中　　華　　民　　國　　96　　年　　3　　月　　29　　日
　　              民事庭法　官　林李達
以上正本係照原本作成。
對於本件判決如有不服，應於收受送達後20日內向本院提出上訴
書狀，敘述上訴之理由，上訴於臺灣高等法院，並按他造當事人
之人數附具繕本。
中　　華　　民　　國　　96　　年　　3 　　月　　29　　日
                        書記官  林建清
